【裁判字號】    90,交抗,34
【裁判日期】    900215
【裁判案由】    違反道路交通管理處罰條例
【裁判全文】
台灣高等法院刑事裁定                              九十年度交抗字第三四號
    抗  告  人
    即受處分人  甲○○
右抗告人因違反交通管理處罰條例案件，不服台灣士林地方法院中華民國八十九年十
二月三十日裁定（八十九年度交聲字第四六九號），提起抗告，本院裁定如左：
    主  文
原裁定撤銷，發回台灣士林地方法院。
    理  由
一、原裁定意旨略以：本件異議人即受處分人甲○○雖於八十九年九月七日即向台北
    市交通事件裁決所具狀聲明異議，惟異議人於八十九年五月二十六日上午八時五
    分許，經台北縣警察局汐止分局員警舉發異議人所有車號ＦＧ－九四二六號自小
    客車，在台北縣汐止市○○路○段劃有黃線路段違規停車，違反道路交通管理處
    罰條例第五十六條第一項第四款之違規事實，台北市交通事件裁決所係於八十九
    年九月二十日始加以裁決，並於同年十月十八日送達於異議人，有臺北市交通事
    件裁決所北市裁三字第駕裁２２—Ｃ00000000號違反道路交通管理事件
    裁決書及送達證書各乙份在卷足憑，足見異議人於八十九年九月七日具狀提出異
    議時，台北市交通事件裁決所尚未作成裁決處分，異議人自無從針對不存在之「
    裁決」處分聲明異議，所為異議不合法律上之程式，應依道路交通案件處理辦法
    第十八條，裁定駁回。
二、抗告意旨略為：前抗告人之異議狀已載明，係針對裁決日期為八十九年八月八日
    之北市裁三字第駕裁２２—Ｃ00000000號裁決書聲明異議，抗告人於八
    十九年八月二十四日收受該份裁決書，而於同年九月七日提出異議，並非如原審
    裁定所言係針對不存在之裁決聲明異議。至何以有原審裁定所稱送達證書之誤解
    ，係因台北市交通裁決所於抗告人提出異議後，又補寄一份內容相同之裁決書（
    製作日期同年九月二十日），並通知抗告人於該送達證書上簽名後寄回，至於為
    何裁決所之收文並未隨之更新，則為其行政上之疏失，非抗告人所能預見云云。
三、本院經查：原審法院依卷附裁決日期為八十九年九月二十日之臺北市交通事件裁
    決所北市裁三字第駕裁２２—Ｃ00000000號違反道路交通管理事件裁決
    書及送達證書，認本件抗告人即受處分人於八十九年九月七日具狀提出異議時，
    台北市交通事件裁決所尚未作出裁決處分，受處分人無從針對不存在之裁決聲明
    異議，而裁定駁回抗告人異議之聲明，固非無見。惟查，受處分人前於八十九年
    九月七日具狀提出異議時，已於異議狀中表明係針對台北市交通事件裁決所同年
    八月八日所作成同字號裁決書聲明異議（見原審卷第三頁），而於向本院提起抗
    告時，復提出八十九年八月二十四日收受、作成日期為同年八月八日之臺北市交
    通事件裁決所北市裁三字第駕裁２２—Ｃ00000000號違反道路交通管理
    事件裁決書正本為證（附本院卷），則抗告人是否係於台北市交通事件裁決所裁
    決處分未作成前提出異議，即有疑問。原審裁定所憑之作成日期為八十九年九月
    二十日臺北市交通事件裁決所北市裁三字第駕裁２２—Ｃ00000000號違
    反道路交通管理事件裁決書，所述受處分人違規時間、違規事實，既與受處分人
    所提作成日期為八十九年八月八日之同字號裁決書所載違規時間、事實相同，則
    二者是否為同一事件之同一處分，即有再詳予調查之必要。蓋如係同一事件之同
    一處分，則依法定程序作成之裁決書於最初送達於當事人時，即已生效，抗告人
    對已送達生效之裁決處分聲明異議，似無不合。故而受處分人抗告意旨指摘原裁
    定為不當，尚非全無理由，應撤銷原裁定，發回原審法院查明更行處理，以期適
    切。
四、據上論結，依道路交通案件處理辦法第二十六條、刑事訴訟法第四百十三條前段
    ，裁定如主文。
中      華      民      國    九十      年      二      月     十五     日
                              台灣高等法院交通法庭
                                  審判長法  官  蔡  永  昌
                                        法  官  許  宗  和
                                        法  官  徐  昌  錦
右正本證明與原本無異。
不得再抗告
                                        書記官  吳  金  來
中      華      民      國    九十      年      二      月     十五     日


司法院資訊處製作；財團法人民間司法改革基金會備份。
